---
title: "201800697_김민지 0614"
output: html_document
editor_options: 
  chunk_output_type: console
---

```{r}
income<-c(160,55,80,60,85,77,100,63,45,50,72,60,150)
insure<-c(20,3.5,3.5,5,10,6.5,3,2.5,1.5,2,2,2.5,15)
ds<-data.frame(income,insure)
head(ds)
```

# 1번. 산점도 그리고, 표본상관계수 추정 후, 상관관계 존재하는지 검정
```{r}
plot(income,insure)
cor.test(ds$income,ds$insure,method="pearson")
```
* H0 : 월 수입과 보험가입금액 간에는 상관관계가 없다. H1: 상관관계가 있다.
* 통계량 t=6.904(자유도 df=11)
* 유의확률 p=0.00003<0.01 이므로 유의수준 1% 하에서 귀무가설 기각
* 추정된 상관계수 r=0.901
* 따라서, 월 수입과 보험가입금액 간에는 강한 양의 상관관계(0.901)에 있다. 즉, 월 수입이 높은 사람의 보험가입금액이 높은 것으로 나타났다.

# 2번. 분산분석표 작성 후, 회귀직선이 유의한지 검정
```{r}
mod1=lm(insure~income,data=ds) 
summary(mod1)
```
* H0:회귀추정식이 유의하지 않다. H1:회귀추정식이 유의하다.
* 검정통계량 F=47.67 (자유도 df=(1,11))
* 유의확률 p=0.00003로 유의수준 5%하에서 귀무가설 기각된다.
* 따라서, 보험가입금액은 월 수입에 상관없이 차이가 없다고 할 수 없다.

# 3번. 결정계수를 구하고 그 의미 설명
```{r}
mod2=lm(insure~income,data=ds)
summary(mod2)
```
* 결정계수:0.796
* 추정된 회귀식이 주어진 자료에 얼마나 적합한지를 설명하며, 0.796는 1에 가까운 편이기 때문에 회귀식에 의한 설명력이 좋다고 할 수 있다. 
* 따라서 추정된 회귀식은 자료를 79.6% 설명한다.

# 4번. 회귀모형 추정식을 쓰고 그 의미 설명
```{r}
mod3=lm(insure~income,data=ds)
summary(mod3)
#y= -5.697 + 0.143x
```
* 회귀모형 추정식의 의미는 월 수입이 만원씩 높아질 수록 0.14배씩 보험가입금액이 높아진다는 것을 뜻한다.

# 5번. 오차에 대한 가정을 쓰고, 적절한지 설명
```{r}
mod4=lm(insure~income,data=ds)
par(mfrow=c(2,2))
plot(mod4)
```
* 정규성 검토 : Q-Q plot을 통해 점들이 점선에 따라 배치되어 있으므로 정규성을 따른다고 할 수 있다.
* 등분산성 검토 : Scale-Location을 통해 값이 무작위로 찍히지 않고 왼쪽으로 몰려있으므로 등분산성을 만족하지 않는다고 할 수 있다.
* 독립성 검토 : 무작위로 얻은 데이터이기 때문에 독립성을 만족한다.

# 6번. 월 수입이 70만원일때 예상되는 보험가입금액?
```{r}
y= -5.697 + 0.143*70
y
```
* 월 수입이 70만원일 때, 예상되는 보험가입금액은 4천3백만원이다.
