---
title: "R Notebook"
output:
  html_document:
    df_print: paged
---

# 1.
```{r}
a<-data.frame(type=c("a","a","a","a","a","a","a","b","b","b","b","b","b","b","c","c","c","c","c","c","c","d","d","d","d","d","d","d"),distance=c(10,6,8,12,10,9,8,5,6,10,10,10,5,9,11,7,6,7,9,7,10,12,10,12,6,9,8,12))
```

# 자동차 회사에 따라 평균 주행거리에 차이가 있는지 검정하시오.
```{r}
mod1<-aov(distance~type,data=a)
summary(mod1)
```
* H0:자동차 회사에 따라 평균 주행거리에 차이가 없다. H1:차이가 있다.
* 검정방법: 일원배치 분산분석
* 검정통계량 F = 1.24 (자유도 df= (2,24))
* 유의확률 0.317로 유의수준 5% 하에서 귀무가설을 기각하지 못한다.
* 따라서, 자동차 회사에 따라 평균 주행거리에 차이가 없다.

# 2.
```{r}
b<-data.frame(type=c("a","a","a","a","b","b","b","b","c","c","c","c"),nut=c(1,2,3,4,1,2,3,4,1,2,3,4),weight=c(60,44,80,46,56,75,64,77,67,85,60,86))
```

# 식이요법과 영양상태에 따른 체중증가의 변화를 검정하시오.
```{r}
fit.lm2<-lm(weight~as.factor(type)+as.factor(nut),data=b)
anova(fit.lm2)
```
* 검정방법 : 이원배치 분산분석

* H0:식이요법에 의해 체중 증가 변화가 없다. H1:변화가 있다.
* 검정통계량 F=1.1836 (자유도 df=2)
* p-value=0.3687 > 0.05 이므로 귀무가설을 기각하지 못한다.
* 따라서 식이요법에 의한 체중 증가 변화가 없다.

* H0:영양상태에 의한 체중 증가 변화가 없다. H1: 변화가 있다.
* 검정통계량 F=0.1796 (자유도 DF=3)
* p-value=0.9064 > 0.05 이므로 귀무가설을 기각하지 못한다.
* 따라서 영양상태에 의한 체중 증가 변화가 없다.